【裁判字號】    95,上訴,613
【裁判日期】    950330
【裁判案由】    毒品危害防制條例
【裁判全文】
臺灣高等法院刑事判決                 95年度上訴字第613號
上  訴  人
即  被  告  甲○○
上列上訴人因毒品危害防制條例案件，不服臺灣基隆地方法院94
年度訴字第1046號，中華民國94年12月29日第一審判決（起訴案
號：臺灣基隆地方法院檢察署94年度毒偵字第2615號；併辦案號
：臺灣基隆地方法院檢察署94年度毒偵字第266、415號），提起
上訴，被告就被訴事實為有罪陳述，本院合議庭裁定適用簡式審
判程序審理，判決如下：
    主  文
原判決撤銷。
甲○○連續施用第一級毒品，累犯，處有期徒刑陸月，如易科罰
金，以佰元即新台幣玖佰元折算壹日；扣案海洛因貳包（驗餘
淨重零點貳公克）又貳包（毛重零點貳公克及零點參公克）均沒
收銷燬之，注射針筒壹支沒收；又施用第二級毒品，累犯，處有
期徒刑月；如易科罰金，以佰元即新台幣玖佰元折算壹日。
應執行有期徒刑柒月，如易科罰金，以佰元即新台幣玖佰元折
算壹日；扣案海洛因貳包（驗餘淨重零點貳公克）又貳包（毛重
零點貳公克及零點參公克）均沒收銷燬之，注射針筒壹支沒收。
    事    實
一、甲○○前因違反煙毒條例案件，經本院以民國84年度上訴字
    第1033號判處有期徒刑4年，於91年2月9日縮刑期滿執行完
    畢，嗣又因施用毒品案件，經法院裁定送強制戒治，於94
    年8月18日停止戒治執行完畢出所，詎仍不知戒絕，於前開
    強制戒治及有期徒刑執行完畢釋放後5年內，於94年9月22日
    下午3時許，在其基隆市○○路友人「阿安」住處，分別以
    注射及吸食器燒烤方式，分別施用第一級毒品海洛因及第二
    級毒品安非他命各1次。旋於翌（23）日下午4時30分許，行
    經基隆市○○區○○路259巷口經警盤檢，尚不知其有施用
    毒品犯行前，主動交付身上所有之海洛因2包（驗餘淨重0.2
    公克）及供施用毒品所用之注射針筒1支（拋棄所有），並
    供承施用；嗣基於前開施用第一級毒品海洛因之概括犯意，
    於95年1月18日晚上8時許起，至同年2月5日中午12時許，在
    其基隆市○○區○○路259巷53號3樓住處，將海洛因加水置
    入注射針筒施打手臂之方式，施用第一級毒品海洛因多次，
    嗣於95年1月19日下午1時45分許，在基隆市○○區○○路13
    4號附近，為警盤查時，查獲第一級毒品海洛因1包（毛重0.
    2公克）；再於同年2月6日下午4時40分許，在基隆市○○區
    ○○路259巷巷口，為警查獲第一級毒品海洛因1包（毛重0.
    3公克）及注射針筒1支。
二、案經甲○○對未經發覺之罪自首及由基隆市警察局第四分局
    報請臺灣基隆地方法院檢察署檢察官偵查起訴及聲請併案審
    理。
    理    由
一、前揭事實業據被告於偵、審中坦承不諱，且其經警查獲採尿
    送台灣尖端先進生技醫藥股份有限公司及昭信科技顧問股份
    有限公司檢驗結果，尿液呈嗎啡或安非他命陽性反應，此有
    前開公司濫用藥物檢驗報告共3件在卷可稽，核與被告自白
    相符，此外，復有被告所有，經送法務部調查局鑑驗確含海
    洛因成分之毒品2包（驗餘淨重0.2公克），及供施用毒品所
    用之注射針筒1支（拋棄所有），另確含海洛因成分之毒品2
    包（毛重0.2公克及0.3公克），及被告所有供施用毒品所用
    之注射針筒1支扣案足資佐証，並有法務部調查局鑑定通知
    書1紙及毒品初步鑑驗報告書2紙在卷可按，乃本案被告施用
    第一級毒品海洛因及第二級毒品安非他命之事証明確，犯行
    洵堪認定。
二、核被告所為，係犯毒品危害防制條例第10條第1項之施用第
    一級毒品罪及第10條第2項之施用第二級毒品罪。被告施用
    第一級毒品海洛因、第二級毒品安非他命，其持有第一級毒
    品海洛因、第二級毒品安非他命之低度行為，應為施用毒品
    之高度行為所吸收，不另論罪。又有無自首乃單純之事實認
    定問題，與裁判上一罪之法理無關，自無所謂一部自首效力
    是否及於全部之審判不可分原則之適用。因之裁判上一罪犯
    罪事實有無自首，仍應就全部犯罪行為，分別為個別的觀察
    認定，並就各個自首之犯罪行為分別適用自首規定減輕其刑
    ，與牽連犯之從一重處斷及連續犯之以一罪論法理無涉（最
    高法院80年台上字第4327號判決參照），是被告對於94年9
    月22日下午3時許，在其基隆市○○路友人「阿安」住處，
    施用第一級毒品海洛因及第二級毒品安非他命犯罪部分，係
    對員警尚未發覺之罪，主動交付毒品及施用針筒，供承施用
    並接受裁判，此有基隆市警察局第四分局刑事案件報告書及
    警訊筆錄在卷可稽，要符自首之例，自應依刑法第62條前段
    之規定，減輕其刑；被告先後多次施用第一級毒品海洛因之
    行為，時間緊接，犯罪構成要件相同，顯係基於概括之犯意
    而為之，應依刑法第56條規定，依情節較重未自首部分以一
    罪論，並加重其刑。至所犯上開施用第一級毒品海洛因及第
    二級毒品安非他命二罪，其犯意各別，罪名互異，應予分論
    併罰。末案被告前因違反煙毒條例案件，經本院以84年度上
    訴字第1033號判處有期徒刑4年，於91年2月9日縮刑期滿執
    行完畢，此有本院被告前案紀錄表1件在卷可按，其於有期
    徒刑執行完畢後5年內再犯有期徒刑以上之二罪，均屬累犯
    ，均應依法遞予加重其刑，就施用第二級毒品部分，並先加
    後減之。
三、原審據以論罪科刑，固非無見，惟其未及就檢察官移送併辦
    部分審酌，尚有未洽，被告上訴指摘原判決不當，非無理由
    ，自應由本院予以撤銷改判。爰審酌被告犯罪之動機，曾因
    施用毒品，經送戒治及徒刑執行，仍不知戒絕，再次犯下本
    案，惟其事後後尚能坦承犯行，態度良好等一切情狀，分別
    從輕量處如主文所示之刑，並定其應執行刑及諭知易科罰金
    之折算標準。
四、扣案海洛因2包（驗餘淨重0.2公克），又2包（毛重0.2公克
    及毛重0.3公克），係屬違禁物，不論屬於犯人與否，均應
    依法宣告沒收銷燬之。另扣案注射針筒2支，雖係被告所有
    ，供犯罪所用之物，然其中1支，業據其於偵查中表示拋棄
    在卷，乃不再為沒收之宣告，餘1支仍應依刑法第38條第1項
    第2款宣告沒收之，附此敘明。
據上論斷，應依刑事訴訟法第369條第1項前段、第364條、第273
條之1第1項、第299條第1項前段，毒品危害防制條例第10條第1
項、第2項、第18條第1項前段，刑法第11條前段、第56條、第47
條、第62條前段、第51條第5款、第41條第1項前段、第38條第1
項第2款，罰金罰鍰提高標準條例第2條，現行法規所定貨幣單位
折算新台幣條例第2條，判決如主文。
本案經檢察官沈明彥到庭執行職務。
中    華    民    國    95    年    3     月    30    日
                  刑事第八庭審判長法  官  鄭文肅
                                  法  官  陳國文
                                  法  官  江國華
以上正本證明與原本無異。
施用第一級毒品如不服本判決，應於收受送達後10日內向本院提
出上訴書狀，其未敘述上訴之理由者並得於提起上訴後10日內向
本院補提理由書（均須按他造當事人之人數附繕本）。
施用第二級毒品不得上訴。
                                  書記官  高柑柏
中    華    民    國    95    年    4     月    3     日
附錄論罪法條
毒品危害防制條例第10條
施用第一級毒品者，處 6 月以上 5 年以下有期徒刑。
施用第二級毒品者，處 3 年以下有期徒刑。
毒品危害防制條例第18條第1項前段
查獲之第一、二級毒品及專供製造或施用第一、二級毒品之器具
，不問屬於犯人與否，均沒收銷燬之；


司法院資訊處製作；財團法人民間司法改革基金會備份。
